臺灣彰化地方法院彰化簡易庭民事裁定
111年度彰補字第186號
原      告  王秀美  



上列原告與被告詹蕖菖間請求遷讓房屋等事件，本院裁定如下：
    主    文
原告應於本裁定送達後五日內，補繳第一審裁判費新臺幣壹仟壹
佰壹拾元，逾期不補正，即駁回原告之訴。
    理    由
一、按因財產權而起訴，應依民事訴訟法第77條之13規定繳納裁
    判費，此為法定必備之程式。復按訴訟標的之價額，由法院
    核定。核定訴訟標的之價額，以起訴時之交易價額為準；無
    交易價額者，以原告就訴訟標的所有之利益為準。以一訴主
    張數項標的者，其價額合併計算之。但所主張之數項標的互
    相競合或應為選擇者，其訴訟標的價額，應依其中價額最高
    者定之。以一訴附帶請求其孳息、損害賠償、違約金或費用
    者，不併算其價額，民事訴訟法第77條之1第1項、第2項、
    第77條之2分別定有明文。所謂起訴時之交易價額，係指起
    訴時之市價而言（最高法院107年度台抗字第653號、104年
    度台抗字第384號裁定意旨參照）。又民事訴訟法第77條之9
    所謂因租賃權涉訟，係指以租賃權為訴訟標的之訴訟，如確
    認租賃權存否之訴而言；以租賃關係已經終止為原因，請求
    返還土地或遷讓房屋之訴，係以租賃物返還請求權為訴訟標
    的，非以租賃權為訴訟標的，其訴訟標的價額應以起訴時土
    地或房屋之交易價額為準（最高法院107年度台抗字第117號
    裁定參照）。而租約終止後之租賃物返還請求權，與出租人
    依約之租金請求權間，二者訴訟標的並不相同，亦非同時存
    在，自無主從關係，該租金請求非返還房屋之附帶請求，自
    應併算其價額（最高法院106年度台抗字第1221號民事裁定
    意旨參照）。又按原告之訴，有起訴不合程式或不備其他要
    件者，法院應以裁定駁回之。但其情形可以補正者，審判長
    應定期間先命補正，民事訴訟法第249條第1項第6款及但書
    亦有明定。
二、經查，本件原告起訴請求：（一）被告應將門牌號碼彰化縣
    ○○市○○路0段000巷00號房屋（下稱系爭房屋）全部遷讓返還
    予原告。（二）被告應給付原告新臺幣（下同）62,800元。
    並自民國111年2月16日起至遷讓交屋日止，按月賠償原告7,
    800元。揆諸上開說明，本件訴訟標的價額應以請求返還之
    系爭房屋價值加計已到期未給付之租金為斷，而不包括附帶
    請求相當於租金之不當得利部分。又系爭房屋房屋稅課稅現
    值為40,400元，有本院依職權調取系爭房屋之稅籍證明書在
    卷可憑，是系爭房屋之訴訟標的價額為40,400元，併計另請
    求被告給付積欠之租金62,800元，是本件之訴訟標的價額核
    定為103,200元【計算式：40,400元＋62,800元＝103,200元】
    ，應徵第一審裁判費1,110元，原告應補繳裁判費1,110元。
     
三、爰依民事訴訟法第249條第1項但書之規定，限期命原告補正
    上列事項詳如主文所示，如逾期不補正，即駁回其起訴，特
    此裁定。
中　　華　　民　　國　　111 　年　　3 　　月　　23　　日
                  臺灣彰化地方法院彰化簡易庭
                      法　官　李欣恩
以上正本係照原本作成。　　　　　　　　　　　           
如不服本裁定關於核定訴訟標的價額部分，應於送達後10日內向
本院提出抗告狀，並繳納抗告費新臺幣1,000 元；其餘關於命補
繳裁判費部分，不得抗告。
中　　華　　民　　國　　111 　年　　3 　　月　24 日
                      書記官　姚志鴻